最高法院刑事裁定　　　　　　　　　　111年度台抗字第270號
抗　告　人　羅志偉



上列抗告人因違反銀行法案件，不服臺灣高等法院臺中分院中華
民國111 年1 月7 日駁回其聲請再審之裁定（110 年度聲再字第
324 號），提起抗告，本院裁定如下：
    主  文
抗告駁回。
    理  由
一、按刑事訴訟之再審制度，係為確定判決認定事實錯誤而設之
    救濟程序，故為受判決人利益聲請再審者，必其聲請合於刑
    事訴訟法第420 條第1 項第1 款至第6 款或第421 條所定之
    情形，始得為之，此與非常上訴程序旨在糾正確定裁判之審
    判違背法令者，並不相同。倘所指摘者，係關於原確定判決
    適用法律不當之情形，核屬非常上訴之範疇，並非聲請再審
    所得救濟，以之為聲請再審之理由，即屬聲請再審之程序違
    背規定。又再審之聲請，經法院認無再審理由，而以裁定駁
    回者，不得更以同一原因聲請再審，刑事訴訟法第434 條第
    3 項定有明文，而所謂同一原因，係指同一事實之原因而言
    ，若前後二次聲請再審原因事實以及其所提出之證據方法相
    一致者，即屬同一事實之原因，自不許其更以同一原因聲請
    再審。
二、本件抗告人羅志偉因違反銀行法案件，對於原審法院108 年
    度金上訴字第2509號確定判決，聲請再審，其聲請意旨略如
    原裁定理由一及附件所載。原裁定則以：㈠、抗告人所持如
    原裁定附表編號1 至6 所示之再審理由，業經其前執相同之
    事由聲請再審，並經原審法院110 年度聲再字第29號裁定，
    以聲請為無理由予以駁回確定在案，則抗告人仍以同一原因
    事實及證據再次聲請再審，於法未合。㈡、聲請意旨所指抗
    告人前請求調卷，原確定判決既未調查又未說明無調查必要
    之理由；本案對象為法人負責人，原確定判決疏未適用銀行
    法第125條第3項規定；理由欄記載應適用修正後銀行法，但
    卻又適用舊法；未說明抗告人與楊鈺是否為共同正犯等事由
    ，乃屬原確定判決是否違背法令之範疇，與再審救濟制度無
    涉，抗告人此部分聲請，並非適法之再審事由。㈢、聲請意
    旨所指原確定判決於其附表認定之犯罪所得，有重複記列之
    虞；原審直接引用第一審判決，係有罪推定部分，係對原確
    定判決已經證據取捨之判斷，持憑己意，泛為指摘，與法定
    之再審要件均不相適合。至主張原確定判決宣告沒收有所不
    當，以及判決確定後檢警誘騙其到案執行部分，與其是否應
    受無罪、免訴、免刑或輕於原判決所認罪名無關，核與法定
    之再審要件不符。㈣、本件聲請意旨，或持前經法院以無理
    由駁回之相同理由再次聲請；或指涉原確定判決違背法令之
    非常上訴範疇；或對於原確定判決證據取捨之職權行使，再
    事爭執；或爭執沒收宣告以及刑之執行事項，應認聲請於法
    不合，均應予駁回。揆之首揭說明，核無違誤。
三、抗告意旨置原裁定論斷於不顧，或就原裁定已為論駁之事項
    ，任憑己意，再事爭辯，或對於原確定判決取捨證據等採證
    認事職權行使，或與再審無關之事項，任意指摘，均難認為
    有理由。本件抗告為無理由，應予駁回。
據上論結，應依刑事訴訟法第412條，裁定如主文。
中    華    民    國   111    年    3     月    17    日
                  刑事第二庭審判長法  官  林  勤  純  
                                  法  官  莊  松  泉  
                                  法  官  李  釱  任  
                                  法  官  吳  秋  宏  
                                  法  官  王  梅  英  
本件正本證明與原本無異
                                  書記官
中    華    民    國   111    年    3     月    22    日